臺灣臺北地方法院刑事判決　　　九十四年度簡上字第一六四號
上　訴　人　臺灣臺北地方法院檢察署檢察官
被　　　告　甲○○
上列上訴人因被告違反毒品危害防制條例案件，不服本院中華民
國九十四年七月二十六日九十四年度簡字第一四八○號第一審刑
事簡易判決（聲請簡易判決處刑案號：臺灣臺北地方法院檢察署
九十四年度毒偵字第四九二號）提起上訴，暨併案審理（併辦案
號：臺灣臺北地方法院檢察署九十四年度毒偵字第二○三一號）
，本院管轄之第二審合議庭認為不得以簡易判決處刑，改適用通
常程序，自為第一審判決如下：
    主  文
原判決撤銷。
甲○○連續施用第一級毒品，處有期徒刑捌月。扣案送驗後檢還
之第一級毒品海洛因壹包（驗餘淨重零點零柒公克）沒收銷燬之
，放置海洛因之空包裝袋壹個（重零點壹捌公克）沒收之。
    事  實
一、甲○○前因施用第一級毒品案件，經本院於民國九十二年四
    月三十日以九十二年度毒聲字第八四七號裁定送觀察、勒戒
    後，認無繼續施用毒品之傾向，由臺灣臺北地方法院檢察署
    檢察官於九十二年七月十日以九十二年度毒偵字第九七二號
    為不起訴處分確定，並於同日釋放，仍不知悔悟，基於施用
    第一級毒品之概括犯意，自九十三年五、六月間某日起至九
    十四年五月二十二日上午某時止，在臺北市○○區○○路二
    段二六一巷六十三弄十二號二樓住處及該住處附近之樓梯間
    等處，以海洛因摻水置入注射針筒內施打之方式，連續施用
    第一級毒品海洛因多次，嗣於九十四年一月十七日下午二時
    五分許，在附表所示之時間、地點二度為警採尿，送驗後均
    呈嗎啡陽性反應，並於九十四年五月二十二日扣得如附表扣
    案物品欄所示之物。
二、案經臺北市政府警察局萬華分局報請臺灣臺北地方法院檢察
    署檢察官聲請以簡易判決處刑及移送併案審理。
    理  由
一、訊據被告甲○○對於上揭犯罪事實，於本院準備程序及審理
    時均坦認不諱（見本院九十四年度簡上字第一六四號刑事卷
    第二十五頁反面、第三十四頁），且：
  (一)被告於九十四年一月十七日為警查獲採集尿液送請臺灣尖端
    先進生技醫藥股份有限公司以氣相層析質譜儀分析法確認檢
    驗後，呈嗎啡陽性反應，且被告於九十四年五月二十二日為
    警查獲採集尿液送請臺灣檢驗科技股份有限公司以氣相層析
    質譜儀分析法確認檢驗後，亦呈鴉片類陽性反應，此有臺灣
    尖端先進生技醫藥股份有限公司濫用藥物檢驗報告、臺灣檢
    驗科技股份有限公司濫用藥物尿液檢驗報告在卷可稽（見臺
    灣臺北地方法院檢察署九十四年度毒偵字第四九二號偵查卷
    第十一頁、九十四年度毒偵字第二○三一號偵查卷第七頁）
    。
  (二)被告於九十四年五月二十二日下午五時五分許，在臺北市○
    ○區○○街與德昌街口為警查獲扣案之白粉一包，經臺北市
    政府警察局萬華分局初步檢驗呈嗎啡、海洛因反應，送請法
    務部調查局複驗後，亦檢出毒品海洛因成分（驗餘淨重○‧
    ○七公克，空包裝重○‧一八公克），此有臺北市政府警察
    局萬華分局查獲涉嫌毒品危害防制條例毒品初步鑑驗報告單
    、法務部調查局九十四年七月二十六日調科壹字第○二○○
    ○七二五七號鑑定通知書附卷足憑（見第二○三一號偵查卷
    第二十六頁、第四十三頁）。
  (三)被告前因施用第一級毒品案件，經本院於九十二年四月三十
    日以九十二年度毒聲字第八四七號裁定送觀察、勒戒後，認
    無繼續施用毒品之傾向，由臺灣臺北地方法院檢察署檢察官
    於九十二年七月十日以九十二年度毒偵字第九七二號不起訴
    處分確定，並於同日釋放，有本院九十二年度毒聲字第八四
    七號刑事裁定、臺灣臺北地方法院檢察署檢察官九十二年度
    毒偵字第九七二號不起訴處分書、臺灣高等法院被告前案紀
    錄表在卷可佐（見同上本院卷第四十四頁至第四十六頁、第
    四十七頁、第三十六頁至第四十一頁）。
  (四)綜上，足徵被告任意性自白與事實相符。本案事證已明，被
    告施用第一級毒品之犯行堪以認定，應予依法論科。
二、核被告所為，係犯毒品危害防制條例第十條第一項之施用第
    一級毒品罪。其持有海洛因之低度行為，應為施用海洛因之
    高度行為所吸收，不另論罪。其先後多次施用第一級毒品犯
    行，時間緊接，方法相同，觸犯構成要件相同之罪名，參以
    毒品具有成癮性，顯係基於概括犯意反覆為之，為連續犯，
    應依刑法第五十六條規定，以一罪論，並加重其刑。檢察官
    聲請簡易判決處刑書雖僅敘及被告於九十四年一月初某日起
    至同年月十七日採尿前回溯二十六小時內某日時止施用第一
    級毒品海洛因二次之犯行，惟該部分與被告其餘犯行部分，
    有連續犯之裁判上一罪關係，且經檢察官移請併案審理（臺
    灣臺北地方法院檢察署九十四年度毒偵字第二○三一號），
    應為起訴效力所及，本院自得併予審究。原審以被告於九十
    四年一月上旬某日及於九十四年一月十七日下午二時五分許
    前二十六小時內，在臺北市○○區○○路二段二六一號六十
    三弄十二號住處二樓樓梯旁等處，以針筒注射方式，先後二
    次連續施用第一級毒品海洛因之犯行，事證明確，據以論罪
    科刑，固非無見，惟被告於原審判決前，有如前所述連續犯
    之裁判上一罪情形，原審於判決時未及審酌於此，僅就檢察
    官聲請簡易判決處刑部分逕以簡易判決處刑，稍有未洽。上
    訴意旨以原審對於未及審酌部分，請求撤銷原判決，為有理
    由，應由本院撤銷改判，並參酌刑事訴訟法第四百五十二條
    規定之意旨，改適用通常程序審判，自為第一審之判決。爰
    審酌被告經觀察、勒戒後，猶未戒除施用毒品之惡習，連續
    施用毒品，所為對個人身心戕害甚鉅，惟犯後坦承犯行，態
    度尚稱良好，及其生活狀況、品行、智識程度、犯罪之動機
    、目的、手段等一切情狀，認公訴人具體求處有期徒刑七月
    ，略嫌過輕，而量處如主文所示之刑。扣案送驗後檢還之第
    一級毒品海洛因一包（驗餘淨重○‧○七公克），為查獲之
    毒品，應依毒品危害防制條例第十八條第一項前段之規定沒
    收銷燬之；放置該海洛因之空包裝袋一個（重○‧一八公克
    ），係供犯罪所用之物，為被告所有，業據其供陳在卷（見
    同上本院卷第三十四頁反面），應依刑法第三十八條第一項
    第二款之規定宣告沒收之。
據上論斷，應依刑事訴訟法第四百五十五條之一第一項、第三項
、第三百六十九條第一項前段、第三百六十四條、第四百五十二
條、第二百九十九條第一項前段，毒品危害防制條例第十條第一
項、第十八條第一項前段，刑法第十一條前段、第五十六條、第
三十八條第一項第二款，判決如主文。
本案經檢察官王鑫健到庭執行職務
中　　華　　民　　國　九十四  年　 十二 　月　二十六  日
　                        臺灣臺北地方法院刑事第十四庭
                              審判長法  官  吳靜怡
                                    法  官  李家慧
                                    法  官  孫萍萍
以上正本證明與原本無異。
如不服本判決，應於判決送達後十日內，向本院提出上訴狀。
                                    書記官  張汝琪
中　　華　　民　　國　九十四  年　 十二 　月　二十六  日
附錄本案論罪科刑法條全文：
毒品危害防制條例第十條第一項
施用第一級毒品者，處六月以上五年以下有期徒刑。
附表：
┌──┬─────────┬─────────────┬────────┐
│編號│  時 間 及 地 點  │    扣   案   物   品     │    備   註     │
├──┼─────────┼─────────────┼────────┤
│一  │九十四年一月十七日│無                        │本案            │
│    │下午二時五分許，因│                          │                │
│    │另涉強盜、恐嚇取財│                          │                │
│    │罪嫌為警查獲，在臺│                          │                │
│    │北市政府警察局萬華│                          │                │
│    │分局製作筆錄時供述│                          │                │
│    │有施用海洛因犯行，│                          │                │
│    │經採尿送驗而查悉上│                          │                │
│    │情                │                          │                │
├──┼─────────┼─────────────┼────────┤
│二  │九十四年五月二十二│海洛因一包（驗餘淨重○‧○│併案審理        │
│    │日下午五時五分許，│七公克，空包裝重○‧一八公│                │
│    │在臺北市萬華區寶興│克）                      │                │
│    │街與德昌街口為警查│                          │                │
│    │獲                │                          │                │
└──┴─────────┴─────────────┴────────┘
